臺灣雲林地方法院民事裁定
110年度家婚聲字第15號
聲  請  人  蔡火龍  
相  對  人  武氏艷貞(VO THI DIEM TRINH)

上列聲請人聲請履行同居事件，本院裁定如下：
    主  文
相對人應與聲請人同居。
聲請程序費用新臺幣壹仟元由相對人負擔。
    理  由
一、聲請人聲請意旨如下：相對人為越南籍人，兩造於民國（下
    同）108 年2 月25日結婚，並於108 年6 月26日在我國戶政
    機關辦理結婚登記，婚後相對人來臺與聲請人同住。未料，
    相對人於109 年11月19日無故離家後，迄今未歸，也沒有再
    跟聲請人聯繫，聲請人已向內政部移民署通報失蹤。依據民
    法第1001條之規定，夫妻互負同居之義務，相對人顯然違背
    履行同居之義務，為此，提起本件聲請等語。
二、婚姻之效力，依夫妻共同之本國法；無共同之本國法時，依
    共同之住所地法；無共同之住所地法時，依與夫妻婚姻關係
    最切地之法律；又離婚及其效力，依協議時或起訴時夫妻共
    同之本國法；無共同之本國法時，依共同之住所地法；無共
    同之住所地法時，依與夫妻婚姻關係最切地之法律，涉外民
    事法律適用法第47條、第50條分別定有明文。本件聲請人為
    中華民國國民，相對人為越南籍人，兩造共同住居於雲林縣
    ，則本件兩造關於婚姻之效力及離婚事件，依據前述規定，
    自應適用其等共同之住所地法即中華民國法律，在此先行說
    明。
三、本院調查結果，聲請人主張的前述事實，已有提出戶籍謄本
    、內政部移民署雲林縣專勤隊受理外來人口行方不明案件登
    記表等件可供證明，本院也主動查詢相對人入出境之情形，
    結果顯示相對人於西元2019年即民國108 年7 月25日入境後
    ，就沒有再出境臺灣的紀錄，有入出境資訊連結作業1 份在
    卷可以補充證明。而相對人經本院通知，未到庭也沒有提出
    書狀作任何陳述或答辯，因此本院依據上述事證，自然可以
    相信聲請人的主張為實在。
四、依據民法第1001條之規定，除有不能同居之正當理由者，夫
    妻互負同居之義務。又婚姻以夫妻共同生活為目的，配偶間
    本應協力維持共同生活之幸福與圓滿，而同居有賴夫妻雙方
    和諧協力始克達成。本件相對人於109 年11月19日無故離家
    後，至今仍未返家與聲請人履行同居義務，又查無不能履行
    同居義務的正當理由，因此聲請人依據前述規定，請求相對
    人履行同居，自屬有據，應予准許。
五、依家事事件法第97條、非訟事件法第21條第2 項、民事訴訟
    法第78條，裁定如主文。
中　　華　　民　　國  　110  　年　　9　　月   29   日
                    家事法庭    法  官   潘雅惠
以上正本係照原本作成。
如不服本裁定應於送達後10日內向本院提出抗告狀，並繳納抗告
費新臺幣1,000元。
中　　華　　民　　國  　110  　年　　9　　月   29   日
                                書記官   陳智仁